臺灣板橋地方法院刑事判決　　　　　　　96年度易字第2205號
公　訴　人　臺灣板橋地方法院檢察署檢察官
被　　　告　甲○○
上列被告因詐欺案件，經檢察官提起公訴（96年度偵字第13745
號），本院判決如下：
    主  文
甲○○幫助意圖為自己不法之所有，以詐術使人將本人之物交付
，處拘役伍拾日，如易科罰金，以新臺幣壹仟元折算壹日。
    事  實
一、甲○○前因竊盜案件，經本院以94年度簡字第5579號判決處
    有期徒刑6 月，如易科罰金以銀元300 元折算1 日，緩刑2
    年，於民國95年3 月29日確定，竟於緩刑期間不知悔改，其
    可預見將金融機構帳戶之提款卡及密碼提供真實姓名年籍不
    詳之人使用，可能幫助犯罪集團利用該帳戶作為詐取他人款
    項時供被害人匯款之用，竟不違背其本意，基於幫助他人詐
    欺取財之不確定故意，於96年5 月底、6 月初某日，在臺北
    縣三重市○○○路運動公園，以新台幣（下同）1,000 元之
    代價，將其所有設於中華郵政股份有限公司三重市○○路郵
    局（下稱三重中山路郵局）帳號0000000000000 號帳戶之提
    款卡及密碼，提供予真實姓名年籍不詳之某成年人使用；旋
    該人所屬之詐欺集團成員即基於詐欺取財之犯意，於96 年6
    月3 日，在網路上刊登欲販賣筆記型電腦之訊息，致乙○○
    信以為真而與該詐欺集團成員議價並成交，該詐欺集團成員
    並要求乙○○需先匯款18500 元至上開甲○○之三重中山路
    郵局帳戶內，乙○○因此陷於錯誤，委託其姑姑黃麗珠於96
    年6 月4 日中午12時43分許，匯款18500 元至前開帳戶內。
    嗣乙○○發覺有異報警處理，始為警循線查知上情。
二、案經臺北縣政府警察局三重分局報請臺灣板橋地方法院檢察
    署檢察官偵查起訴。
    理  由
一、被告甲○○經本院合法傳喚未到庭。惟查上揭事實，被告甲
    ○○於警詢、偵查暨本院96年6 月12日羈押訊問時除否認有
    幫助他人詐欺取財之不確定故意外，餘均坦承不諱，並經證
    人乙○○於警詢時證述明確，復有跨行匯款回條聯、上開帳
    戶交易明細資料影本各1 紙附卷可稽。按郵局等金融機構存
    款帳戶，屬於個人財產權益，其與儲戶之提款卡、密碼等相
    結合，專屬性、私密性甚高，除非本人或與本人具密切關係
    者，難認有何理由可自由使用他人之帳戶提款卡，一般人亦
    均有妥善保管上開物件，防止被他人冒用之認知。且近來詐
    欺集團犯案每每利用人頭帳戶作為犯罪工具，若任意提供自
    己帳戶及其相關物件資料予不明人士使用，將有遭他人作為
    詐欺犯罪時，供詐欺所取得之非正當資金進出之不法用途，
    此為具有社會生活經驗之成年人通常所得認識之事實。本件
    被告任意提供其帳戶之提款卡及密碼予身分不詳之人使用，
    即有以自己之帳戶供他人作為詐欺犯罪時使用之未必故意甚
    明。從而，被告辯稱其提供帳戶之提款卡及密碼予真實姓名
    年籍不詳之某成年人使用時，並無幫助他人詐欺取財之犯意
    云云，委不足採。本件事證明確，被告之犯行洵堪認定。
二、被告提供其帳戶之提款卡及密碼，係就他人詐欺取財之犯行
    提供助力，尚無以自己實施詐欺犯罪之意思，而與他人有詐
    欺犯罪之犯意聯絡，亦無參與詐欺犯罪構成要件行為之分擔
    情事，自非共同正犯。因上揭身分不詳之人使用詐術，使被
    害人乙○○陷於錯誤而匯款，係犯刑法第339 條第1 項之詐
    欺取財罪。則被告所為，應係犯刑法第30條第1 項前段、第
    339 條第1 項之幫助詐欺取財罪。被告幫助他人犯罪，屬幫
    助犯，爰依刑法第30條第2 項規定，按正犯之刑減輕之。爰
    審酌被告前因竊盜案件，經本院以94年度簡字第5579號判決
    處有期徒刑6 月，如易科罰金以銀元300 元折算1 日，緩刑
    2 年，於95年3 月29日確定，有臺灣高等法院被告前案紀錄
    表1 份附卷可考，竟於緩刑期間不知悔改，其犯罪之目的係
    提供帳戶予他人犯詐欺取財罪使用，影響社會正常交易安全
    ，增加被害人尋求救濟之困難，並使犯罪之追查趨於複雜，
    且於犯罪後未坦承犯行等一切情狀，量處如主文所示之刑，
    並諭知如易科罰金之折算標準。
三、被告經本院合法傳喚無正當理由不到庭，因本件為應科拘役
    之案件，爰不待其陳述逕行判決。
據上論斷，應依刑事訴訟法第299 條第1 項前段、第306 條，刑
法第339 條第1 項、第30條第1 項前段、第2 項、第41條第1 項
前段，刑法施行法第1 條之1 第1 項、第2 項前段，判決如主文
。
本案經檢察官王聖涵到庭執行職務。
中　　華　　民　　國　　96　　年　　9 　　月　　10　　日
                  刑事第九庭    法　官  樊季康
以上正本證明與原本無異
如不服本判決應於送達後10日內敘明上訴理由，向本院提出上訴
狀
                                書記官　梁宜庭
中　　華　　民　　國　　96　　年　　9 　　月　　10　　日
附錄本案論罪科刑法條全文：
刑法第30條
幫助他人實行犯罪行為者，為幫助犯。雖他人不知幫助之情者，
亦同。
幫助犯之處罰，得按正犯之刑減輕之。
刑法第339條
意圖為自己或第三人不法之所有，以詐術使人將本人或第三人之
物交付者，處5年以下有期徒刑、拘役或科或併科1千元以下罰金
。
以前項方法得財產上不法之利益或使第三人得之者，亦同。
前二項之未遂犯罰之。
